# 股东在 12 月 25 日增加出资，工商变更在 12 月 31 日之前办不下来，可不可以确认实收资本？

提问人：dxxd_ren 时间：2015-12-28 11:35:04
1 、股东在 12 月 25 日增加出资，工商变更在 12 月 31 日之前办不下来，在未验资的情况下可不可以确认实收资本； 2 、工商资料没办下来的情况下以什么依据确认实收资本？

回答人：chenyiwei
工商登记不是确认实收资本的必要前提，尤其是在现在“实收资本”已不再作为工商登记事项的情况下。实收资本的确认日期是同时满足以下条件的日期：（ 1 ）被投资公司股东会作出增加注册资本和实收资本的决议，并修改公司章程；（ 2 ）新股东的出资协议已经签署并生效；（ 3 ）增加实收资本和变更股权结构所需的外部审批（如需要）已经获得；（ 4 ）股东已经实际完成了出资的缴纳，包括将货币出资缴入公司的银行帐户和将非货币出资完成财产权转移手续，且符合《公司法》、《公司登记管理条例》、《公司注册资本登记管理规定》对出资要件的规定。

提问人：呼叫帮助 时间：2017-04-15 10:21:44
对于尚没有的出资，有的单位挂出资人的应收款项，有的不挂，我理解对现在的公司注册资本登记管理规定情况下，我不认同挂账，不知理解是否正确？

回答人：chenyiwei
关键是看根据公司章程和股东协议，股东是否已就尚未缴纳的出资开始享有表决权、分红权等股东权利。已经开始享有权利的，则股东应按认缴出资额确认长期股权投资和对公司的负债；公司相应确认对股东的应收出资款。

提问人：呼叫帮助 时间：2017-04-16 17:37:58
您的回复是： 关键是看根据公司章程和股东协议，股东是否已就尚未缴纳的出资开始享有表决权、分红权等股东权利。已经开始享有权利的，则股东应按认缴出资额确认长期股权投资和对公司的负债；公司相应确认对股东的应收出资款。您这回复依据是什么？我记得您以前的回复是以收到出资款才需要进行处理，但是我现在找不到您的这个回复了。

回答人：chenyiwei
这个问题后来也有不少讨论。目前的主流意见是我现在所提出的这个。

提问人：呼叫帮助 时间：2017-05-05 15:41:44
证监发[2001]160号“关于发布《公开发行证券的公司信息披露编报规则第 15 号——财务报告的一般规定》的通知”中第十节“承诺事项”，——对于资产负债表日存在的重大承诺事项，应在财务报表附注中按已签订的尚未履行或尚未完全履行的对外投资合同及有关财务支出、已签订的正在或准备履行的大额发包合同、已签订的正在或准备履行的租赁合同及财务影响、其他重大财务承诺等分项说明其存在的原因和金额。如果公司没有需要说明的承诺事项，也应予以说明。 您的回复是：已经过公司内部有权部门批准，但尚未正式签约的资本支出承诺，属于高度可能发生的交易，对预测未来现金流有重要作用，因此该类“已批准但尚未签约”的承诺事项也应当作为承诺事项予以披露。 那对外投资已经成立公司，出资款按约定还没有到支付的节点，能否认为这不属于“尚未正式签约的资本支出承诺，属于高度可能发生的交易”？

回答人：chenyiwei
承诺事项是在合并报表口径披露的，所以对合并范围外的公司的已认缴但尚未实缴的出资也作为该类承诺事项披露。

提问人：我爱新视野 时间：2017-05-23 15:27:00
发表于 2014-8-8 17:24:06 | ygdkbhzms 陈版曾说过：尚未缴纳的出资款仅是一个承诺事项，不构成现时义务，所以不是负债，相应地也不能计入投资成本。 准则对负债的定义是：过去的交易或事项中形成的、预期会导致经济利益流出企业的现时义务。个人感觉尚未缴纳的出资款符合负债的定义啊！ 发表于 2014-8-8 21:02:41 | chenyiwei 在出资款实际缴纳之前，仅仅是签订了相关协议，这个协议符合《企业会计准则第 13 号——或有事项》对“待执行合同”的定义，即“合同各方尚未履行任何合同义务，或部分地履行了同等义务的合同”。企业不可能仅仅因为签订了一份合同就导致确认资产和负债。根据准则规定，待执行合同除非变为亏损合同，否则不应导致确认资产和负债。也就是说，仅仅签订一份合同，不代表过去已经发生的交易或事项。所以，此时缴纳所认缴的出资款的合同义务不构成会计上的负债。对应地，在出资之前，也不能享有股东权利，因而也不能确认一项股权投资资产。 发表于 2014-8-11 15:01:20 | airbit 陈版，是否可理解为资本承诺？谢谢！ 点评 chenyiwei 从股东这一方的角度而言，属于承诺事项。这也从一个侧面证明了尚未实际缴纳的认缴出资款不构成股东对公司的负债。 发表于 2014-8-11 18:22 老师您以前的观点和现在的观点不一样，想请问是什么准则或什么条款的改变导致您现在观点的改变？说实话，我还是支持您以前的观点！

回答人：chenyiwei
主要是或有事项准则中的“待执行合同”概念。如果已经开始就尚未实缴的出资享有股东权利，则这种情况下的认缴出资就不再是“待执行合同”，而是因为享有股东权利而导致实缴出资已成为一项现时义务。

提问人：我爱新视野 时间：2017-05-23 21:51:54
如果已经开始就尚未实缴的出资享有股东权利，则这种情况下的认缴出资就不再是“待执行合同”，而是因为享有股东权利而导致实缴出资已成为一项现时义务。 老师您提到的“已经开始就尚未实缴的出资享有股东权利，”这句话是什么意思？ 是没有出资的情况下，股东已经取得了股利？还是说没有出资就不能享有股东权利？

回答人：chenyiwei
是指在没有出资的情况下，股东已经取得了股利分红权、表决权等的情形。

提问人：我爱新视野 时间：2017-05-24 10:25:35
指在没有出资的情况下，股东已经取得了股利分红权、表决权等的情形。您这么说，一人有限公司出资不到位前皆需要挂账，而多人有限公司才会出现您说的可能，难道公司股东人数不同却财务处理也不同吗？这合理吗？

回答人：chenyiwei
一人有限公司的情况又有不同，因为不涉及其他股东，所以企业自身对何时出资具有完全自主决定权，这不会导致确认为负债的；其他情形下，实际上确认的负债是对应于本企业对被投资公司的其他股东应承担的义务。